【裁判字號】    95,上訴,572
【裁判日期】    950630
【裁判案由】    搶奪
【裁判全文】
臺灣高等法院臺南分院刑事判決         95年度上訴字第572號
上  訴  人
即  被  告  甲○○
                    （現於臺灣臺南看守所附設勒戒所勒戒中
上列上訴人因搶奪案件，不服臺灣臺南地方法院95年度訴字第42
3號中華民國95年4月28日第一審判決（起訴案號：臺灣臺南地方
法院檢察署95年度營偵字第104號），提起上訴，本院判決如下
：
    主  文
上訴駁回。
    事  實
一、甲○○於民國（下同）94年間曾因妨害兵役、搶奪案件，經
    臺灣台南地方法院各判處有期徒刑3月、1年2月，並各於94
    年10月24日、94年12月5日確定，嗣定應執行刑為有期徒刑1
    年4月（尚未執行）。詎其仍不知悔改，復與陳家祥（另由
    國防部南部地方軍事法院檢察署偵辦）基於犯意聯絡，共同
    意圖為自己不法之所有，於94年12月12日下午3時30分許，
    由陳家祥騎乘車牌號碼RZ6-606號輕型機車（登記為陳家祥
    之母林玉葉所有），搭載甲○○至臺南縣新營市○○路15號
    乙○○所經營之「永大銀樓」，由陳家祥在外接應把風，甲
    ○○則進入上開銀樓，向乙○○表示欲購買金項鍊，乙○○
    乃取出金項鍊逐一供甲○○觀覽。當乙○○取出第3條金項
    鍊（長約2尺、重約8錢6分2厘、約值新臺幣18533元）時，
    甲○○趁乙○○不備之際，徒手搶取前開金項鍊，得手後旋
    逃出「永大銀樓」店外，坐上在外接應由陳家祥所騎乘之前
    開機車離去。甲○○並與陳家祥於同日下午4時許，乘坐由
    不知情之計程車司機林春福所駕駛車牌號碼3M-9458號小客
    車，至臺南縣白河鎮○○路62號張麗金所經營之「金寶益珠
    寶銀樓」，將前開搶得之金項鍊售與不知情之張麗金，得款
    新臺幣13800元，朋分花用。嗣經警依路口監視器影像循線
    查獲，並於94年12月18日，在臺南縣新營市○○路375號陳
    家祥住處，扣得前開車牌號碼RZ6-606號機車1輛、陳家祥行
    搶時所著之藍色牛仔褲1條、咖啡色涼鞋1雙；及在臺南縣新
    營市○○路386巷10號甲○○住處，扣得甲○○行搶時所著
    之黑色風衣外套1件、藍色牛仔褲1條及黑色白條紋運動鞋1
    雙。
二、案經臺南縣警察局新營分局報請臺灣臺南地方法院檢察署檢
    察官偵查起訴。
    理  由
一、上開事實，迭據被告甲○○於偵查、原審及本院審理中坦承
    不諱，核與證人乙○○、張麗金、林春福，及共犯陳家祥所
    述情節相符，並有金飾買入登記簿資料、監視器影像翻拍照
    片、車籍作業系統─查詢認可資料在卷足據，並有車牌號碼
    RZ6-606號機車1輛、藍色牛仔褲1條、咖啡色涼鞋1雙、黑色
    風衣外套1件、藍色牛仔褲1條及黑色白條紋運動鞋1雙扣案
    可資佐證，足見被告之自白與事實相符，應可採信。本案事
    證明確，被告犯行已堪認定，應依法論科。
二、核被告所為，係犯刑法第三百二十五條第一項之搶奪罪。被
    告與另案被告陳家祥，彼此間有犯意聯絡及行為分擔，均為
    共同正犯。原審以被告罪證明確，適用刑法第二十八條、第
    三百二十五條第一項，並審酌被告甫因搶奪案件，經原審法
    院於94年11月8日判處有期徒刑1年2月，並於同年12月5日確
    定，仍不知悔改，再為本件搶奪犯行；其年輕力壯，不思以
    正途取利，竟恣意搶奪他人財物，危害社會治安；及其犯罪
    後坦承犯行，態度尚稱良好等一切情狀，量處有期徒刑二年
    。另審酌被告犯罪時間尚短，尚難認其有刑法第九十條第一
    項所定有犯罪之習慣或以犯罪為常業或因遊蕩或懶惰成習而
    犯罪之情形，而不依公訴檢察官之請求，為令被告入勞動場
    所強制工作之諭知，認事用法，核無不合，量刑亦堪認妥適
    。被告上訴意旨指摘原判決量刑過重，尚非有理由，應予駁
    回。
據上論斷，應依刑事訴訟法第368條，判決如主文。
本案經檢察官王碧霞到庭執行職務。
中    華    民    國    95    年    6     月    30    日
                  刑事第三庭    審判長法  官  陳義仲
                                      法  官  宋明蒼
                                      法  官  陳顯榮
以上正本證明與原本無異。
如不服本判決，應於收受本判決後十日內向本院提出上訴書狀。
其未敘述上訴理由者並得於提起上訴後十日內向本院補提理由書
狀（均須按他造當事人之人數附繕本）「切勿逕送上級法院」。
                                      書記官  陳嘉琍
中    華    民    國    95    年    7     月    4     日
附錄法條：
刑法第三百二十五條第一項：
意圖為自己或第三人不法之所有，而搶奪他人之動產者，處六月
以上五年以下有期徒刑。


司法院資訊處製作；財團法人民間司法改革基金會備份。
